# 能否合并请教

提问人：会计人员 ABC 时间：2014-04-29 21:40:28
根据《财政部关于执行企业会计准则的上市公司和非上市企业做好 2010 年年报工作的通知》（财会[2010]25号）：仅通过合同而不是所有权份额将两个或者两个以上单独的企业（或特殊目的主体）合并形成一个报告主体的企业合并，也应当按照《企业会计准则第20 号—企业合并》第五条至第十九条的规定进行会计处理。根据财会[2010]25号这个文件，B公司是否可以将A公司纳入合并报表范围呢？

回答人：chenyiwei
建议参考我以前发在本版面上的托管、承包经营能否纳入托管方、承包方合并报表问题的讨论。另外你引用的这个规定仅仅说明不再给这种情况以适用企业合并准则的豁免，本身不能作为判断控制权的依据。